【裁判字號】    99,抗,169
【裁判日期】    990511
【裁判案由】    聲明異議
【裁判全文】
臺灣高等法院臺中分院民事裁定           99年度抗字第169號
抗  告  人  甲○
抗告人因與債務人風土建設股份有限公司間清償債務強制執行事
件，對於中華民國99年 3月15日台灣台中地方法院99年執事聲字
第34號所為裁定提起抗告，本院裁定如下：
    主  文
抗告駁回。
抗告程序費用由抗告人負擔。
    理  由
一、抗告意旨略以：原債權人野副重德於民國92年10月21日將台
    灣台中地方法院（下稱原法院）90年執字第 13045號債權憑
    證（下稱系爭債權憑證）所載對於債務人風土建設股份有限
    公司（下稱風土公司）之債權轉讓與伊，伊向原法院民事執
    行處聲請補發債權憑證，惟原法院民事執行處司法事務官竟
    以原執行名義之台北地方法院89年度促字第 44768號支付命
    令（下稱系爭支付命令）未合法送達，經台北地方法院撤銷
    系爭支付命令之確定證明書，因而拒絕補發債權憑證，惟伊
    曾持系爭債權憑證向新竹地方法院聲請強制執行，該院以93
    年執聲字第211號裁定及97年訴字第358號判決均認為系爭支
    付命令已合法送達。且債務人風土公司前於93年11月16日向
    原法院民事執行處提出聲明異議狀，主張系爭支付命令已失
    效，強制執行程序不合法，惟債務人明知債權已讓與伊，卻
    故意隱瞞債權讓與之事實，並誤導原法院引用台北地院錯誤
    之撤銷確定證明書通知，使原法院撤銷系爭債權憑證，風土
    公司上開聲明異議狀未合法送達與伊，導致伊未能及時表示
    意見，因此原法院撤銷系爭債權憑證之程序不合法，原裁定
    駁回伊之異議，顯有不當，求為廢棄云云。
二、按強制執行應依執行名義為之，執行法院對於執行名義是否
    有效成立，固應加以審查，惟強制執行事件核屬非訟事件性
    質，執行法院僅得形式上審究，不得為實體事項之審理。查
    本件原債權人野副重德於90年 5月28日執系爭支付命令及其
    確定證明書正本向原法院民事執行處聲請對債務人風土公司
    之財產為強制執行，因債務人無財產可供執行，至未能執行
    ，原法院民事執行處依強制執行法第27條規定發給原債權人
    野副重德系爭債權憑證。嗣後台北地方法院於93年 6月14日
    以北院錦非迅89年度促字第44768號函撤銷該院於90年1月31
    日所發之系爭支付命令之確定證明書，原法院因而於93年12
    月 7日亦撤銷該院於90年7月7日製作之系爭債權憑證，是以
    系爭債權憑證既經原法院予以撤銷，自無從再予補發，原裁
    定駁回抗告人之異議，核無違誤。抗告人仍執前詞，指摘原
    裁定不當，求與廢棄，為無理由，應予駁回。
三、據上論結，本件抗告為無理由，依民事訴訟法第449條第1項
    、第495條之1、第95條、第78條，裁定如主文。
中    華    民    國    99    年    5     月   11     日
              民事第三庭    審判長法  官  陳照德
                                  法  官  曾謀貴
                                  法  官  李平勳
以上正本係照原本作成。
如不服本裁定應於送達後10日內向本院提出再抗告狀，並繳納再
抗告費新臺幣 1,000元。再為抗告應以適用法規顯有錯誤為理由
，並應委任律師為訴訟代理人。
                                  書記官  江丞晏
中    華    民    國    99    年    5     月   11     日

司法院資訊處製作；財團法人民間司法改革基金會備份。
